# 关于教育公司教研费用确认

提问人：dagang777999 时间：2017-10-12 22:56:41
陈版主及各位朋友： 一教育公司有专门研究教材的团队，本身并不是出版社，书籍附带培训一同销售，请问这些教研人员支出是应该计入无形资产按期摊销，还是计入存货，书销售时结转成本（这样统计书籍的人工成本较难），还是直接费用化，该企业为拟上市企业

回答人：chenyiwei
由于所编写的教材不单独出售，而是作为培训服务的一部分，因此建议作为研究开发支出的一部分处理。理论上在满足无形资产准则规定的五个条件的前提下可以资本化，但IPO申报企业多数建议费用化处理，计入管理费用。